臺灣彰化地方法院刑事裁定
111年度聲字第329號
聲  請  人  臺灣彰化地方檢察署檢察官   
受  刑  人  謝皓翰



上列聲請人因受刑人數罪併罰有二裁判以上，聲請定其應執行之
刑(111年度執聲字第157號），本院裁定如下：
    主    文
甲○○犯如附表所示之罪，所處如附表所示之刑，應執行有期徒刑
參年拾月。
    理    由
一、聲請意旨略以：受刑人甲○○因違反毒品危害防制條例等數罪
    ，先後經判決確定如附表，應依刑法第53條、第51條第5款
    規定，定其應執行之刑，爰依刑事訴訟法第477條第1項聲請
    裁定等語。
二、按數罪併罰，有2裁判以上者，依刑法第51條規定，定其應
    執行之刑，刑法第53條定有明文。又數罪併罰，分別宣告其
    罪之刑，宣告多數有期徒刑者，於各刑中之最長期以上，各
    刑合併之刑期以下，定其刑期。但不得逾30年，刑法第51條
    第5款亦定有明文。復按裁判確定前犯數罪者，併合處罰之
    。但有下列情形者，不在此限：(一)得易科罰金之罪與不得
    易科罰金之罪。(二)得易科罰金之罪與不得易服社會勞動之
    罪。(三)得易服社會勞動之罪與不得易科罰金之罪。(四)得
    易服社會勞動之罪與不得易服社會勞動之罪。前項但書情形
    ，受刑人請求檢察官聲請定應執行刑者，依第51條規定定之
    ，刑法第50條明揭此旨。　
三、經查，受刑人甲○○因犯如附表所示之罪，先後經法院判處
    如附表所示之刑(其中如附表編號1至9所示之罪所處之刑經
    臺灣高等法院臺中分院以110年度聲字第2583號裁定定應執
    行之刑為有期徒刑3年6月)，均經分別確定在案，有如附表
    所示之判決書及臺灣高等法院被告前案紀錄表等在卷可憑。
    受刑人所犯如附表編號1、10所示之罪所處之刑，得易科罰
    金；如附表編號2至9所示之罪所處之刑，不得易科罰金，屬
    於刑法第50條第1項但書之情形，原不得併合處罰。惟聲請
    人既係依同法第50條第2項規定，經受刑人之請求，向本院
    提出定應執行刑之聲請，有受刑人簽名並蓋指印之臺灣彰化
    地方檢察署(執強)刑法第50條第1項但書案件是否聲請定刑
    聲請書1份附卷足稽，則聲請人提出本件聲請於法有據。茲
    檢察官聲請定其應執行之刑，本院審認核屬正當，經衡酌受
    刑人犯行所生危害、犯罪之性質及情節等情形，應定其應執
    行之刑如主文所示。至受刑人所犯如附表編號1、10所示之
    罪所處之刑，雖得易科罰金，但與如附表編號2至9所示不得
    易科罰金之刑併合處罰之結果，自無庸為易科罰金折算標準
    之記載(司法院大法官會議釋字第144號解釋意旨參照)。
四、依刑事訴訟法第477條第1項，刑法第50條第2項、第53條、
    第51條第5款，裁定如主文。
中　　華　　民　　國　　111 　年　　5 　　月　　16　　日
                  刑事第三庭  法  官  林  慧  欣
以上正本證明與原本無異。　　　　　　　　　
如不服本裁定，應於收受送達後5日內向本院提出抗告狀(應附繕
本)。　　　　　　　　　
中　　華　　民　　國　　111 　年　　5 　　月　　16　　日
                              書記官  楊  雅  芳

附表：
 編          號          1         2         3  罪          名  毒品危害防制條例 詐欺 詐欺  宣    告    刑  有期徒刑3月，如易科罰金，以新臺幣1000元折算1日 有期徒刑2年2月 有期徒刑1年7月  犯  罪  日  期  109年7月11日(聲請書附表誤載為13日) 107年4月25日至27日 107年5月3日  偵查(自訴)機關  年度案號  臺灣彰化地方檢察署109年度毒偵字第1169號 臺灣彰化地方檢察署107年度少連偵字第159號、107年度偵字第5465、5486、9573、12874號 臺灣彰化地方檢察署107年度少連偵字第159號、107年度偵字第5465、5486、9573、12874號 最  後  事實審 法    院 臺灣彰化地方法院 臺灣高等法院臺中分院 臺灣高等法院臺中分院  案    號 109年度易字第847號 109年度金上訴字第1726號 109年度金上訴字第1726號  判決日期 109年11月16日 109年11月19日 109年11月19日 確  定  判  決 法    院 臺灣彰化地方法院 臺灣高等法院臺中分院 臺灣高等法院臺中分院  案    號 109年度易字第847號 109年度金上訴字第1726號 109年度金上訴字第1726號  判    決 確定日期 109年12月16日 109年12月24日 109年12月24日 是否為得易科罰金、易服社會勞動之罪  是 否 否 備            註  臺灣彰化地方檢察 署110年度執字第90號(110年度執緝字第373號) 臺灣彰化地方檢察署110年度執字第507號(110年度執緝字第374號) 臺灣彰化地方檢察署110年度執字第507號(110年度執緝字第374號)   編號1至9所示之罪所處之刑已定應執行有期徒刑3年6月   

 編          號         4        5        6  罪          名  詐欺 詐欺 詐欺  宣    告    刑  有期徒刑1年3月 有期徒刑1年6月 有期徒刑1年6月  犯  罪  日  期  107年5月3日 107年4月26日至27日 107年4月27日  偵查(自訴)機關  年度案號  臺灣彰化地方檢察署107年度少連偵字第159號、107年度偵字第5465、5486、9573、12874號 臺灣彰化地方檢察署107年度少連偵字第159號、107年度偵字第5465、5486、9573、12874號 臺灣彰化地方檢察署107年度少連偵字第159號、107年度偵字第5465、5486、9573、12874號 最  後  事實審 法    院 臺灣高等法院臺中分院 臺灣高等法院臺中分院 臺灣高等法院臺中分院  案    號 109年度金上訴字第1726號 109年度金上訴字第1726號 109年度金上訴字第1726號  判決日期 109年11月19日 109年11月19日 109年11月19日 確  定  判  決 法    院 臺灣高等法院臺中分院 臺灣高等法院臺中分院 臺灣高等法院臺中分院  案    號 109年度金上訴字第1726號 109年度金上訴字第1726號 109年度金上訴字第1726號  判    決 確定日期 109年12月24日 109年12月24日 109年12月24日 是否為得易科罰金、易服社會勞動之罪  否 否 否 備            註  臺灣彰化地方檢察署110年度執字第507號(110年度執緝字第374號) 臺灣彰化地方檢察署110年度執字第507號(110年度執緝字第374號) 臺灣彰化地方檢察署110年度執字第507號(110年度執緝字第374號)   編號1至9所示之罪所處之刑已定應執行有期徒刑3年6月   

 編          號         7        8        9  罪          名  詐欺 詐欺 詐欺  宣    告    刑  有期徒刑1年4月 有期徒刑1年3月 有期徒刑1年7月  犯  罪  日  期  107年4月26日 107年4月27日 107年5月3日  偵查(自訴)機關  年度案號  臺灣彰化地方檢察署107年度少連偵字第159號、107年度偵字第5465、5486、9573、12874號 臺灣彰化地方檢察署107年度少連偵字第159號、107年度偵字第5465、5486、9573、12874號 臺灣彰化地方檢察署107年度少連偵字第159號、107年度偵字第5465、5486、9573、12874號 最  後  事實審 法    院 臺灣高等法院臺中分院 臺灣高等法院臺中分院 臺灣高等法院臺中分院  案    號 109年度金上訴字第1726號 109年度金上訴字第1726號 109年度金上訴字第1726號  判決日期 109年11月19日 109年11月19日 109年11月19日 確  定  判  決 法    院 臺灣高等法院臺中分院 臺灣高等法院臺中分院 臺灣高等法院臺中分院  案    號 109年度金上訴字第1726號 109年度金上訴字第1726號 109年度金上訴字第1726號  判    決 確定日期 109年12月24日 109年12月24日 109年12月24日 是否為得易科罰金、易服社會勞動之罪  否 否 否 備            註  臺灣彰化地方檢察署110年度執字第507號(110年度執緝字第374號) 臺灣彰化地方檢察署110年度執字第507號(110年度執緝字第374號) 臺灣彰化地方檢察署110年度執字第507號(110年度執緝字第374號)   編號1至9所示之罪所處之刑已定應執行有期徒刑3年6月   

 編          號         10  罪          名  毒品危害防制條例( 聲請書附表誤載為詐欺)  宣    告    刑  有期徒刑6月，如易科罰金，以新臺幣1000元折算1日  犯  罪  日  期  109年12月13日  偵查(自訴)機關  年度案號  臺灣彰化地方檢察署110年度毒偵字第368號 最  後  事實審 法    院 臺灣彰化地方法院  案    號 110年度易字第312號  判決日期 110年10月29日 確  定  判  決 法    院 臺灣彰化地方法院  案    號 110年度易字第312號  判    決 確定日期 110年11月9日 是否為得易科罰金、易服社會勞動之罪  是 備            註  臺灣彰化地方檢察署111年度執字第801號